最高法院民事裁定　　　　　　　　　 111年度台簡抗字第32號
再 抗告 人　詹○○
代　理　人　楊佳陵律師
上列再抗告人因與藍○○間聲請改定未成年子女權利義務行使負
擔等事件，聲請暫時處分，對於中華民國110 年12月10日臺灣臺
北地方法院裁定（110 年度家聲抗字第86號），提起再抗告，本
院裁定如下：
    主  文
再抗告駁回。                                            
再抗告程序費用由再抗告人負擔。
    理  由
本件再抗告人與相對人詹○○未婚而有未成年子女○○○（○○
○○○○ ，民國000年0月0日出生），約定共同監護。嗣相對人
於106 年12月12日帶同○○○返回義大利，再抗告人乃向臺灣臺
北地方法院（下稱臺北地院）聲請改定關於○○○之權利義務由
其行使負擔，由該院以107年度家親聲字第212號受理（下稱系爭
事件），並聲請暫時處分命相對人交付子女等，且為○○○補辦
護照後，逕於108年1月20日自義大利攜其返臺，相對人即聲請臺
北地院以108 年度家暫字第46號裁定（下稱第46號裁定）命再抗
告人交付○○○；於系爭事件第一審裁定前，其得攜○○○出境
至義大利同住等之暫時處分，並執該裁定向臺灣臺中地方法院聲
請交付子女強制執行，再抗告人乃再聲請本件暫時處分，請求命
相對人未經其同意，不得自行或使第三人攜帶○○○出境；於系
爭事件第一審裁定前，○○○應與其同住於臺灣境內。臺北地院
裁定駁回其聲請，再抗告人對之不服，提起抗告。原法院以：第
46號裁定迄未經撤銷或變更，仍為合法有效之執行名義，相對人
自得據以聲請強制執行，而○○○之出境至義大利，與其是否染
疫並無直接關聯，再抗告人復未釋明本件有何定暫時處分之急迫
性及必要性，臺北地院駁回其聲請，於法並無不合，因而裁定駁
回再抗告人之抗告。經核並無適用法規顯有錯誤。又按暫時處分
之抗告，抗告法院為裁定前，應使關係人有陳述意見之機會。但
抗告法院認為不適當者，不在此限。家事事件法第91條第4 項定
有明文。原法院以再抗告人僅據相對人執第46號裁定為執行名義
聲請強制執行，作為本件聲請暫時處分之事由，並未釋明有何其
他為暫時處分之急迫性與必要性，因而認無再使藍祤倢陳述意見
之必要，核與上開規定無違。再抗告意旨，指摘原裁定適用法規
顯有錯誤，聲明廢棄，非有理由。
據上論結，本件再抗告為無理由。依家事事件法第97條，非訟事
件法第46條，民事訴訟法第495條之1第2項、第481條、第449 條
第1項、第95條、第78條，裁定如主文。
中    華    民    國   111    年    2     月    23    日
                      最高法院民事第八庭
                          審判長法官  陳  玉  完  
                                法官  周  舒  雁  
                                法官  黃  書  苑  
                                法官  謝  說  容  
                                法官  陳  麗  玲  
本件正本證明與原本無異
                                      書  記  官 
中    華    民    國   111    年    3     月    4     日